【裁判字號】    92,訴,4216
【裁判日期】    921022
【裁判案由】    清償借款
【裁判全文】
臺灣臺北地方法院民事判決                        九十二年度訴字第四二一六號
    原      告  合作金庫銀行股份有限公司
    法定代理人  梁成金
    訴訟代理人  陳文安
    被      告  乙○○
                        通知處所：台北市文山區○○○路○段三九三號三樓
    被      告  甲○○
                        通知處所：住台北市○○街三三九號
右當事人間請求清償借款事件，本院於民國九十二年十月十三日言詞辯論終結，判決
如下：
    主  文
被告等應連帶給付原告新台幣捌拾肆萬柒仟伍佰伍拾肆元，及自民國九十二年一月十
六日起至清償日止，按週年利率百分之五點九八五計算之利息，逾期在六個月以內者
，按上開利率百分之十，逾期超過六個月者，按上開利率百分之二十計算之違約金。
訴訟費用由被告連帶負擔。
本件得假執行。
    事    實
甲、原告方面：
  一、聲明：除假執行部分外，如主文所示。
  二、陳述：被告乙○○於民國九十一年七月十六日，邀同被告甲○○為連帶保證人
      ，向原告借款新台幣（下同）玖拾萬元，約定借款期間七年，利息按年息百分
      之五點九八五計付，本息應自九十一年八月十六日起以每一個月為一期，共分
      八十四期平均攤還，每期平均攤還金額依年金法計算，遲延履行時，除仍按上
      開利率外，逾期在六個月以內者，按上開利率百分之十，逾期超過六個月者，
      按上開利率百分之二十計算之違約金，此有借據影本、授信約定書影本可稽。
      詎除獲部分本金伍萬貳仟肆佰肆拾陸元及至九十二年一月十五日止之利息清償
      外，被告等尚積欠原告本金捌拾肆萬柒仟伍佰伍拾肆元，及自九十二年一月十
      六日起至清償日止之利息、違約金，迭經催討，迄未清償，依授信約定書第五
      條第一項之約定，被告已喪失期限利益，本件借款視為全部到期，被告等依法
      自應負連帶給付之責任。
  三、證據：提出借據影本一紙、授信約定書影本二份、放款帳務資料查詢單等件為
      證。
乙、被告方面：
    被告乙○○、甲○○均認諾原告之主張及請求。
    理由
甲、程序方面：按當事人得以合意定第一審管轄法院，但以關於由一定法律關係而生
    之訴訟為限，前項合意，應以文書證之，民事訴訟法第二十四條定有明文。
    本件兩造所簽訂授信約定書第十一條明文約定，合意由本院為第一審管轄法院，
    本院自有管轄權，合先敘明。
乙、實體方面：
  一、按當事人得於言詞辯論期日時對於原告之訴訟標的為捨棄或認諾，而法院應本
      於其捨棄或認諾為該當事人敗訴之判決。民事訴訟法第三百八十四條定有明文
      。本件被告二人於言詞辯論期日到場，對於原告之請求及主張為認諾，依前開
      規定，法院應本於被告之認諾為被告敗訴之判決。
  二、本件原告請求被告等連帶給付捌拾肆萬柒仟伍佰伍拾肆元及如主文第一項所示
      之利息、違約金為有理由，應予准許。又本件本於被告認諾而為敗訴之判決，
      依民事訴訟法第三百八十九條一項第一款應依職權宣告假執行。
丙、據上結論：本件原告之訴為有理由，依民事訴訟法第八十五條第二項、第三百八
    十九條第一項第一款，判決如主文。
中      華      民      國    九十二    年      十      月    二十二    日
                              民事第四庭  法  官    洪于智
右正本係照原本作成
如對本判決上訴，須於判決送達後廿日內向本院提出上訴狀
中      華      民      國    九十二    年      十      月    二十二    日
                                          書記官    薛德芬


司法院資訊處製作；財團法人民間司法改革基金會備份。
